臺灣高雄地方法院刑事判決　　　　　 100年度審易字第1895號
公　訴　人　臺灣高雄地方法院檢察署檢察官
被　　　告　周政忠
　　　　　　潘金龍
上列被告因竊盜案件，經檢察官提起公訴（100年度偵字第3471
號、第5726號、第7590號、第9070號），被告於準備程序進行中
就被訴事實為有罪之陳述，經本院告知簡式審判程序之旨，並聽
取被告與公訴人之意見後，裁定依簡式審判程序審理，判決如下
：
    主  文
周政忠犯竊盜罪，處有期徒刑拾月；又犯竊盜罪，處有期徒刑柒
月；又犯結夥竊盜罪，處有期徒刑壹年；又共同犯攜帶兇器毀壞
門扇竊盜罪，處有期徒刑壹年貳月。應執行有期徒刑參年肆月。
潘金龍犯結夥竊盜罪，處有期徒刑拾月。
    事  實
一、周政忠前於民國94年間，因竊盜案件，經臺灣高等法院高雄
    分院以95年度上易字第301 號判決判處有期徒刑2 年6 月確
    定，又犯詐欺、偽造文書罪，經本院及臺灣彰化地方法院分
    別以95年度簡上字第501 號判決判處有期徒刑3 月、以98年
    度簡字第2013號判決判處有期徒刑4 月減為有期徒刑2 月確
    定，後2 罪再與前1 罪定應執行有期徒刑2 年9 月確定，於
    98年11月12日縮短刑期假釋出監，因於假釋期間再犯竊盜罪
    ，經撤銷假釋，尚未執行完畢（不構成累犯）。詎周政忠猶
    不知悔改，復意圖為自己不法之所有，基於竊盜之犯意，而
    為下列之行為：
  (一)周政忠於99年12月27日17時許，駕駛車牌號碼YO-2248 號自
    小客車，至沈辰養位於高雄市六龜區興里土142 號住處
    ，以不詳方式侵入屋內（無故侵入住宅部分，未據告訴），
    徒手竊取沈辰養所有之汽車駕照1 張、中華民國護照1 本及
    ECHOCS-3400 橘黑色電鋸1 把，得手後，旋駕車逃逸。嗣於
    99年12月28日23時30分許，為警在屏東縣高樹鄉○○村○○
    路旁查獲。
  (二)周政忠於100 年1 月17日11時許，在屏東縣高樹鄉○○村○
    ○路215 號前，見許木通所有之車牌號碼9S-2903 號自小貨
    車鑰匙插在電門鑰匙孔未拔下，即徒手以上開鑰匙發動電門
    方式竊取上開自小貨車，得手後供已代步，並將上開自小貨
    車車牌隨意丟棄在某處溪底。
  (三)周政忠復與陳玉同（由本院另行審結）、潘金龍共同意圖為
    自己不法之所有，而基於竊盜之犯意聯絡，於100 年1 月19
    日6 時許，由周政忠駕駛前開竊得之自小貨車搭載陳玉同、
    潘金龍，結夥前往高雄市○○區○○段1098號工地，徒手竊
    取羅邱月英所有之鐵條11 3條（共重282.5 公斤，價值新臺
    幣《下同》5 萬元），搬運至前開自小貨車上，得手後載運
    離去。嗣於100 年1 月19日7 時許，為警在高雄市六龜區中
    興里中庄282 號資源回收場查獲陳玉同，周政忠、潘金龍則
    趁隙逃逸，並在前開失竊之自小貨車內查扣鐵條113 支。
  (四)周政忠與賴建治（另經不起訴處分）共同意圖為自己不法之
    所有，而基於竊盜之犯意聯絡，於100 年1 月20日上午8 時
    許，由周政忠騎乘機車搭載賴建治，前往陳胡月桃位於高雄
    市六龜區土瓏139 之5 號住處，周政忠先持客觀上可為兇器
    使用之鐵撬1 支，破壞上址後方鐵門門鎖而開啟之，再與賴
    建治一同從該鐵門處侵入屋內搜尋財物（無故侵入住宅部分
    ，未據告訴），徒手竊取陳胡月桃所有之大同牌DVD 、望遠
    鏡、血壓計各1 台、音響1 組、萬用螺絲起子1 支、毛毯1
    件、牙刷6 支及衣服、毛巾等財物（價值共約1 萬元），得
    手後即共乘機車逃離現場。嗣於同日上午10時20分許，為警
    在高雄市六龜區○○○○○道路附近查獲賴建治，周政忠則
    趁隙逃逸，並扣得前揭失竊贓物。
二、案經羅邱月英訴由高雄市政府警察局六龜分局移送暨屏東縣
    政府警察局里港分局報告臺灣屏東地方法院檢察署呈請臺灣
    高等法院高雄分院檢察署檢察長核轉臺灣高雄地方法院檢察
    署檢察官偵查起訴。
    理  由
一、本件被告周政忠、潘金龍所犯係死刑、無期徒刑、最輕本刑
    為3 年以上有期徒刑以外之罪，其於準備程序進行中，就被
    訴事實為有罪之陳述，經告知簡式審判程序之旨，並聽取當
    事人之意見後，本院認無不得或不宜改依簡式審判程序進行
    之情形，爰依刑事訴訟法第273 條之1 第1 項規定，裁定本
    件進行簡式審判程序。又本件卷內之證據資料，依同法第27
    3 條之2 規定，不受同法第159 條第1 項關於傳聞法則規定
    之限制，依法均有證據能力，合先敘明。
二、上揭事實，業據被告周政忠、潘金龍2 人於本院審理中坦承
    不諱，且經證人即同案被告陳玉同於警詢及偵查中（警二卷
    第8 至10頁、偵二卷第42至43頁），及證人沈郭摘（警一卷
    第11至14頁）、許木通（警二卷第14至16頁）、羅邱月英（
    警二卷第17至18頁）、伍紀璿（警二卷第19至20頁）、賴建
    治（警三卷第6 至7 頁）、鄭水圳（警三卷第8 至10頁）等
    人分別於警詢中證述明確，並有屏東縣警察局扣押筆錄及扣
    押物品目錄表（警一卷第15至18頁）、贓物認領保管單（警
    一卷第20頁）、照片4 張（警一卷第24至25頁）、高雄市政
    府警察局六龜分局義寶所扣押筆錄及扣押物品目錄表（警二
    卷第21至24頁）、贓物認領保管單2 份（警二卷第28至29頁
    ）、車輛詳細資料（警二卷第30頁）、現場照片8 張（警二
    卷第34至35頁）、高雄市政府警察局車輛尋獲電腦輸入單（
    警二卷第36頁）、高雄市政府警察局六龜分局義寶所扣押筆
    錄及扣押物品目錄表（警三卷第13至16頁）、贓物認領保管
    單（警三卷第17頁）、現場照片8 張（警三卷第23至24頁）
    等證據在卷可稽，足認被告周政忠、潘金龍前開任意性之自
    白與事實相符，得作為被告有罪之證據。從而，本件事證明
    確，被告犯行堪以認定，應依法論科。
三、論罪科刑：
  (一)本件被告周政忠、潘金龍行為後，刑法第321 條第1 項業於
    100 年1 月26日修正公布，並於同年月28日生效施行。按行
    為後法律有變更者，適用行為時之法律，但行為後之法律有
    利於行為人者，適用最有利於行為人之法律，刑法第2 條第
    1 項定有明文。查修正前刑法第321 條第1 項規定：「犯竊
    盜罪而有左列情形之一者，處6 月以上、5 年以下有期徒刑
    ：一、於夜間侵入住宅或有人居住之建築物、船艦或隱匿其
    內而犯之者。二、毀越門扇、牆垣或其他安全設備而犯之者
    。三、攜帶兇器而犯之者。四、結夥三人以上而犯之者。五
    、乘火災、水災或其他災害之際而犯之者。六、在車站或埠
    頭而犯之者」；修正後刑法第321 條第1 項則規定：「犯竊
    盜罪而有下列情形之一者，處6 月以上、5 年以下有期徒刑
    ，得併科新臺幣10萬元以下罰金：一、侵入住宅或有人居住
    之建築物、船艦或隱匿其內而犯之者。二、毀越門扇、牆垣
    或其他安全設備而犯之者。三、攜帶兇器而犯之者。四、結
    夥三人以上而犯之者。五、乘火災、水災或其他災害之際而
    犯之者。六、在車站、埠頭、航空站或其他供水、陸、空公
    眾運輸之舟、車、航空機內而犯之者」，經比較新舊法之規
    定，新法法定刑除增加「得併科10萬元以下罰金」之罰金刑
    外，並刪除原第1 款「於夜間」之要件，且就第6 款增加「
    航空站、其他供水、陸、空公眾運輸之舟、車、航空機內」
    之要件，核均屬加重刑罰或擴大加重竊盜構成要件之涵攝範
    圍，是修正後刑法第321 條第1 項之規定並未較有利於行為
    人，自應適用修正前刑法第321 條第1 項之規定。
  (二)次按刑法第321 條第1 項所列各款為竊盜之加重條件，如犯
    竊盜罪兼具數款加重情形時，因竊盜行為祇有一個，仍祇成
    立一罪，不能認為法律競合或犯罪競合，但判決主文應將各
    種加重情形順序揭明，理由並應引用各款，俾相適應（最高
    法院69年台上字第3945號判例意旨參照）；再按刑法第321
    條第1 項第2 款之毀越門扇安全設備竊盜罪，關於「毀越」
    指毀損與踰越而言，其中毀損門扇安全設備竊盜罪，乃同法
    第354 條之毀損罪與普通竊盜罪之結合犯。被告上開毀損鐵
    門之行為，係犯普通竊盜罪之加重情形，已結合於所犯加重
    竊盜之罪質中，自不能於論以加重竊盜罪外，更行論以毀損
    罪（最高法院92年度台非字第6 號判決意旨可資參照）。
  (三)核被告周政忠就犯罪事實一(一)、(二)所為，係犯刑法第320 條
    第1 項之竊盜罪，就犯罪事實一(四)所為，係犯修正前刑法第
    321 條第1 項第2 款、第3 款之攜帶兇器毀壞門扇竊盜罪；
    被告周政忠、潘金龍就犯罪事實一(三)所為，則均係犯修正前
    刑法第321 條第1 項第4 款之結夥竊盜罪（檢察官起訴書認
    被告周政忠、潘金龍就此部分係犯刑法第320 條第1 項之竊
    盜罪，容有未恰，惟因兩者之基本社會事實同一，爰依法變
    更起訴法條）。被告周政忠就犯罪事實一(三)部分，與被告潘
    金龍、同案被告陳玉同間，及就犯罪事實一(四)部分與賴建治
    間，分別有犯意聯絡及行為分擔，均應論以共同正犯。又被
    告周政忠上開所犯4 罪間，犯意各別，行為互殊，應予分論
    併罰。本院審酌被告周政忠、潘金龍均正值中壯之年，身心
    無礙，不思以己力正當賺取財物，反圖不勞而獲，以上開方
    式竊取被害人之財物，不僅未尊重他人之財產權，更嚴重影
    響社會治安，可見其等法紀觀念薄弱，所為均有不該，而應
    予非難；參以被告周政忠、潘金龍2 人犯後尚知坦承犯行，
    被告周政忠並未持兇器攻擊他人、攜帶兇器之種類及數量，
    各次所竊財物之價值，及被告周政忠之智識程度為國中畢業
    ，從事噴漆工，每月收入約新臺幣3 萬多元；被告潘金龍之
    智識程度為國中畢業，現無業，被告周政忠、潘金龍各人之
    素行、前科紀錄等一切情狀，分別量處如主文所示之刑，以
    示懲儆。至被告周政忠所有，供其犯本件犯罪事實一(四)所用
    之鐵撬1 支，並未扣案，且被告自承於犯後即將之丟棄，未
    免將來執行上之困難，爰不為沒收之諭知，附此敘明。
據上論斷，應依刑事訴訟法第273 條之1 第1 項、第284 條之1
、第299 條第1 項前段、第300 條，刑法第2 條第1 項前段、第
28條、第320 條第1 項、第321 條第1 項第2 款、第3 款、第4
款（修正前）、第51條第5 款，刑法施行法第1 條之1 ，判決如
主文。
本案經檢察官王清海到庭執行職務。
中    華    民    國   100    年    7     月    26    日
                  刑事第十庭    法  官  林裕凱
以上正本證明與原本無異。
如不服本判決應於收受判決後10日內向本院提出上訴書狀，並應
敘述具體理由。其未敘述上訴理由者，應於上訴期間屆滿後20日
內向本院補提理由書(均須按他造當事人之人數附繕本)「切勿逕
送上級法院」。
中    華    民    國   100    年    7     月    26    日
                                書記官  黃振祐
附錄所犯法條
刑法第320 條第1 項、第321 條第1 項第2 款、第3 款、第4 款
（修正前）。
中華民國刑法第320條（普通竊盜罪、竊佔罪）
意圖為自己或第三人不法之所有，而竊取他人之動產者，為竊盜
罪，處5  年以下有期徒刑、拘役或 5 百元以下罰金。
意圖為自己或第三人不法之利益，而竊佔他人之不動產者，依前
項之規定處斷。
前二項之未遂犯罰之。
中華民國刑法第321條（加重竊盜罪）
犯竊盜罪而有下列情形之一者，處 6 月以上、5 年以下有期徒
刑：
一、於夜間侵入住宅或有人居住之建築物、船艦或隱匿其內而犯
    之者。
二、毀越門扇、牆垣或其他安全設備而犯之者。
三、攜帶兇器而犯之者。
四、結夥三人以上而犯之者。
五、乘火災、水災或其他災害之際而犯之者。
六、在車站、埠頭而犯之者。
前項之未遂犯罰之。